---
title: "Visualisasi Scrapping Kalibrr"
author: "Nabila Syukri"
date: "`r Sys.Date()`"
output: html_document
---

```{r setup, include=FALSE}
# 1. Memuat library yang dibutuhkan
library(dplyr)
library(ggplot2)
library(stringr) # Untuk membersihkan data gaji
library(scales)  # Untuk format label di plot

#file_path <- "kalibrr3.xlsx"
#data_kalibrr <- read_excel(file_path)
#data_kalibrr
```

#Sambungkan dari mongolite
```{r}
library(mongolite)

# koneksi R ke mongoatlas
kalibrr <- mongo(collection = "Kalibrr",
              db = "Project_Praktikum_MDS_UAS",
              url = "mongodb+srv://hazelitadwi:Tujuhbelas402@cluster0.kg8jqpb.mongodb.net/?retryWrites=true&w=majority&appName=Cluster0")
```

```{r}
kalibrr$find(limit=5)
```
```{r}
# Mengubah data menjadi data frame
data <- kalibrr$find()
data_kalibrr <- as.data.frame(data)


```

```{r}
#Ubah tipe data
data_kalibrr[] <- lapply(data_kalibrr, function(x) {
  if (is.character(x)) {
    as.factor(x)
  } else {
    x
  }
})


```

```{r}
# Display the modified data frame
str(data_kalibrr)
head(data_kalibrr)
```




# Jumlah lowongan berdasarkan posisi
```{r}
posisi <- '[{
  "$match": { "Posisi": { "$ne": null } }
}, {
  "$group": {
    "_id": "$Posisi",
    "jumlah_lowongan": { "$sum": 1 }
  }
}, {
  "$project": {
    "Posisi": "$_id",
    "jumlah_lowongan": 1,
    "_id": 0
  }
}]'

data_posisi <- kalibrr$aggregate(posisi)

```

```{r}
library(ggplot2)
library(dplyr)

ggplot(data_posisi, aes(x = reorder(Posisi, jumlah_lowongan), y = jumlah_lowongan, fill = Posisi)) +
  geom_bar(stat = "identity", show.legend = FALSE) +
  geom_text(aes(label = jumlah_lowongan), hjust = 0) +
  coord_flip() +
  labs(title = "Jumlah Lowongan berdasarkan Posisi",
       x = "Posisi",
       y = "Jumlah Lowongan") +
  theme_minimal()

```

#Jumlah lowongan berdasarkan status

```{r}
pipeline_status <- '[{
  "$match": { "Status": { "$ne": null } }
}, {
  "$group": {
    "_id": "$Status",
    "jumlah_lowongan": { "$sum": 1 }
  }
}, {
  "$project": {
    "Status": "$_id",
    "jumlah_lowongan": 1,
    "_id": 0
  }
}]'

data_status <- kalibrr$aggregate(pipeline_status)

```

```{r}
ggplot(data_status, aes(x = reorder(Status, jumlah_lowongan), y = jumlah_lowongan, fill = Status)) +
  geom_bar(stat = "identity", show.legend = FALSE) +
  geom_text(aes(label = jumlah_lowongan), hjust = 0) +
  coord_flip() +
  labs(title = "Jumlah Lowongan berdasarkan Status",
       x = "Status",
       y = "Jumlah Lowongan") +
  theme_minimal()


```

# Jumlah lowongan berdasarkan posisi dan status

```{r}
pipeline_posisi_status <- '[{
  "$match": {
    "Posisi": { "$ne": null },
    "Status": { "$in": [ "Freelance", "Full Time", "Kontrak" ] }
  }
}, {
  "$group": {
    "_id": { "Posisi": "$Posisi", "Status": "$Status" },
    "jumlah_lowongan": { "$sum": 1 }
  }
}, {
  "$project": {
    "Posisi": "$_id.Posisi",
    "Status": "$_id.Status",
    "jumlah_lowongan": 1,
    "_id": 0
  }
}]'

data_posisi_status <- kalibrr$aggregate(pipeline_posisi_status)

```

```{r}
ggplot(data_posisi_status, aes(x = reorder(Posisi, jumlah_lowongan), y = jumlah_lowongan, fill = Status)) +
  geom_bar(stat = "identity", position = "stack") +
  geom_text(aes(label = jumlah_lowongan), position = position_stack(vjust = 0.5), size = 3, color = "white") +
  coord_flip() +
  labs(title = "Jumlah Lowongan berdasarkan Posisi dan Status",
       x = "Posisi",
       y = "Jumlah Lowongan",
       fill = "Status") +
  theme_minimal()

```


# Trend jumlah lowongan per bulan
```{r}
pipeline_bulan <- '[{
  "$match": { "Bulan": { "$ne": null } }
}, {
  "$group": {
    "_id": "$Bulan",
    "jumlah_lowongan": { "$sum": 1 }
  }
}, {
  "$project": {
    "Bulan": "$_id",
    "jumlah_lowongan": 1,
    "_id": 0
  }
}]'

data_bulan <- kalibrr$aggregate(pipeline_bulan)

```

```{r}
library(forcats)

# Susun nama bulan secara manual (jika diperlukan)
bulan_order <- c("Januari", "Februari", "Maret", "April", "Mei", "Juni",
                 "Juli", "Agustus", "September", "Oktober", "November", "Desember")

data_bulan$Bulan <- factor(data_bulan$Bulan, levels = bulan_order)

ggplot(data_bulan, aes(x = Bulan, y = jumlah_lowongan, fill = Bulan)) +
  geom_col(show.legend = FALSE) +
  geom_text(aes(label = jumlah_lowongan), vjust = -0.5) +
  labs(title = "Jumlah Lowongan per Bulan",
       x = "Bulan",
       y = "Jumlah Lowongan") +
  theme_minimal()

```







```{r}
ggplot(data_bulan, aes(x = Bulan, y = jumlah_lowongan, group = 1)) +
  geom_point(size = 3, color = "steelblue") +  # Titik
  geom_line(color = "steelblue", linewidth = 1) +  # Garis penghubung antar titik
  geom_text(aes(label = jumlah_lowongan), vjust = -0.8, size = 3.5) +
  labs(title = "Tren Jumlah Lowongan per Bulan",
       x = "Bulan",
       y = "Jumlah Lowongan") +
  theme_minimal() +
  scale_x_discrete(limits = bulan_order)  # agar urutan bulan tetap terjaga

```

```{r}
library(dplyr)

# Filter untuk bulan Juni dan hitung frekuensi pekerjaan
pekerjaan_juni <- data_kalibrr %>%
  filter(Bulan == "Juni") %>%
  count(Pekerjaan, sort = TRUE)

# Lihat 10 pekerjaan teratas di bulan Juni
head(pekerjaan_juni, 10)

```
```{r}
library(ggplot2)

top10_juni <- pekerjaan_juni %>% top_n(10, n)

ggplot(top10_juni, aes(x = reorder(Pekerjaan, n), y = n, fill = Pekerjaan)) +
  geom_col(show.legend = FALSE) +
  geom_text(aes(label = n), hjust = -0.2) +
  coord_flip() +
  labs(title = "Top 10 Pekerjaan di Bulan Juni",
       x = "Pekerjaan",
       y = "Jumlah Lowongan") +
  theme_minimal()

```


# Perusahaan Top 10 dengan Jumlah lowongan terbanyak

```{r}
pipeline_perusahaan <- '[{
  "$match": { "Nama Perusahaan": { "$ne": null } }
}, {
  "$group": {
    "_id": "$Nama Perusahaan",
    "jumlah_lowongan": { "$sum": 1 }
  }
}, {
  "$sort": { "jumlah_lowongan": -1 }
}, {
  "$limit": 10
}, {
  "$project": {
    "NamaPerusahaan": "$_id",
    "jumlah_lowongan": 1,
    "_id": 0
  }
}]'

data_perusahaan <- kalibrr$aggregate(pipeline_perusahaan)

```

```{r}
ggplot(data_perusahaan, aes(x = reorder(NamaPerusahaan, jumlah_lowongan), 
                            y = jumlah_lowongan, fill = NamaPerusahaan)) +
  geom_col(show.legend = FALSE) +
  geom_text(aes(label = jumlah_lowongan), hjust = 1) +
  coord_flip() +
  labs(title = "Top 10 Perusahaan dengan Jumlah Lowongan Terbanyak",
       x = "Nama Perusahaan",
       y = "Jumlah Lowongan") +
  theme_minimal()

```



#Top 10 Perusahaan berdasarkan posisi

```{r}
pipeline <- '[{
  "$match": {
    "Posisi": { "$ne": null },
    "Nama Perusahaan": { "$ne": null }
  }
}, {
  "$group": {
    "_id": { "Nama Perusahaan": "$Nama Perusahaan", "Posisi": "$Posisi" },
    "jumlah_lowongan": { "$sum": 1 }
  }
}, {
  "$project": {
    "Nama Perusahaan": "$_id.Nama Perusahaan",
    "Posisi": "$_id.Posisi",
    "jumlah_lowongan": 1,
    "_id": 0
  }
}]'

# Eksekusi pipeline
agg_posisi_perusahaan <- kalibrr$aggregate(pipeline)

```


```{r}
library(dplyr)

# Ambil Top 10 perusahaan dengan jumlah lowongan terbanyak (secara keseluruhan)
top10_perusahaan <- agg_posisi_perusahaan %>%
  group_by(`Nama Perusahaan`) %>%
  summarise(total = sum(jumlah_lowongan)) %>%
  arrange(desc(total)) %>%
  slice_head(n = 10) %>%
  pull(`Nama Perusahaan`)

# Filter hanya data dari perusahaan top 10 tadi
agg_top10_posisi_perusahaan <- agg_posisi_perusahaan %>%
  filter(`Nama Perusahaan` %in% top10_perusahaan)

```

```{r}
library(ggplot2)

ggplot(agg_top10_posisi_perusahaan,
       aes(x = reorder(`Nama Perusahaan`, jumlah_lowongan, sum),
           y = jumlah_lowongan,
           fill = Posisi)) +
  geom_bar(stat = "identity") +
  coord_flip() +
  labs(title = "Top 10 Perusahaan dengan Lowongan Terbanyak Berdasarkan Posisi",
       x = "Nama Perusahaan",
       y = "Jumlah Lowongan",
       fill = "Posisi") +
  theme_minimal()

```

#Lowongan Berdasarkan Kota

```{r}
library(dplyr)
library(stringr)

data_kalibrr_cleaned <- data_kalibrr %>%
  mutate(Kota = case_when(
    # Jakarta - dengan pembagian wilayah
    str_detect(Kota, regex("South Jakarta|Jakarta Selatan", ignore_case = TRUE)) ~ "Jakarta Selatan",
    str_detect(Kota, regex("North Jakarta|Jakarta Utara", ignore_case = TRUE)) ~ "Jakarta Utara",
    str_detect(Kota, regex("West Jakarta|Jakarta Barat", ignore_case = TRUE)) ~ "Jakarta Barat",
    str_detect(Kota, regex("East Jakarta|Jakarta Timur", ignore_case = TRUE)) ~ "Jakarta Timur",
    str_detect(Kota, regex("Central Jakarta|Jakarta Pusat", ignore_case = TRUE)) ~ "Jakarta Pusat",
    str_detect(Kota, regex("Jakarta", ignore_case = TRUE)) ~ "Jakarta",  # fallback
    
    # Bandung
    str_detect(Kota, regex("Bandung", ignore_case = TRUE)) ~ "Bandung",
    
    # Bogor
    str_detect(Kota, regex("Bogor", ignore_case = TRUE)) ~ "Bogor",
    
    # Bekasi
    str_detect(Kota, regex("Bekasi", ignore_case = TRUE)) ~ "Bekasi",
    
    # Tangerang
    str_detect(Kota, regex("Tangerang", ignore_case = TRUE)) ~ "Tangerang",
    
    # Surabaya
    str_detect(Kota, regex("Surabaya", ignore_case = TRUE)) ~ "Surabaya",
    
    # Banjarmasin
    str_detect(Kota, regex("Banjarmasin", ignore_case = TRUE)) ~ "Banjarmasin",
    
    # Banyumas
    str_detect(Kota, regex("Banyumas", ignore_case = TRUE)) ~ "Banyumas",
    
    # Depok
    str_detect(Kota, regex("Depok", ignore_case = TRUE)) ~ "Depok",
    
    # Denpasar
    str_detect(Kota, regex("Denpasar", ignore_case = TRUE)) ~ "Denpasar",
    
    # Kota lainnya tetap
    TRUE ~ as.character(Kota)
  ))

```

```{r}
library(dplyr)

top_kota <- data_kalibrr_cleaned %>%
  filter(!is.na(Kota)) %>%
  group_by(Kota) %>%
  summarise(jumlah_lowongan = n()) %>%
  arrange(desc(jumlah_lowongan)) %>%
  slice_head(n = 10)

```

```{r}
library(ggplot2)

ggplot(top_kota, aes(x = reorder(Kota, jumlah_lowongan), y = jumlah_lowongan, fill = Kota)) +
  geom_col(show.legend = FALSE) +
  geom_text(aes(label = jumlah_lowongan), hjust = 0, size = 4) +
  coord_flip() +
  labs(title = "Top 10 Kota dengan Jumlah Lowongan Terbanyak",
       x = "Kota",
       y = "Jumlah Lowongan") +
  theme_minimal()
```
#Perusahaan di Tangerang
```{r}
library(dplyr)

perusahaan_tangerang <- data_kalibrr_cleaned %>%
  filter(Kota == "Tangerang") %>%
  group_by(`Nama Perusahaan`) %>%
  summarise(jumlah_lowongan = n()) %>%
  arrange(desc(jumlah_lowongan))

library(ggplot2)

ggplot(perusahaan_tangerang, aes(x = reorder(`Nama Perusahaan`, jumlah_lowongan),
                                  y = jumlah_lowongan,
                                  fill = `Nama Perusahaan`)) +
  geom_col(show.legend = FALSE) +
  geom_text(aes(label = jumlah_lowongan), hjust = -0.2, size = 4) +
  coord_flip() +
  labs(title = "Jumlah Lowongan di Tangerang per Perusahaan",
       x = "Nama Perusahaan",
       y = "Jumlah Lowongan") +
  theme_minimal()

```

```{r}
library(dplyr)

perusahaan_posisi_tangerang <- data_kalibrr_cleaned %>%
  filter(Kota == "Tangerang") %>%
  group_by(`Nama Perusahaan`, Posisi) %>%
  summarise(jumlah_lowongan = n(), .groups = "drop") %>%
  arrange(desc(jumlah_lowongan))

```

```{r}
library(ggplot2)

ggplot(perusahaan_posisi_tangerang,
       aes(x = Posisi, y = `Nama Perusahaan`, fill = jumlah_lowongan)) +
  geom_tile(color = "white") +
  scale_fill_gradient(low = "lightblue", high = "darkblue") +
  labs(title = "Jumlah Lowongan per Perusahaan dan Posisi di Tangerang",
       x = "Posisi",
       y = "Nama Perusahaan",
       fill = "Jumlah Lowongan") +
  theme_minimal() +
  theme(axis.text.x = element_text(angle = 45, hjust = 1))

```
```{r}
ggplot(perusahaan_posisi_tangerang,
       aes(x = reorder(`Nama Perusahaan`, jumlah_lowongan, sum),
           y = jumlah_lowongan, fill = Posisi)) +
  geom_bar(stat = "identity") +
  coord_flip() +
  labs(title = "Lowongan di Tangerang berdasarkan Perusahaan dan Posisi",
       x = "Nama Perusahaan",
       y = "Jumlah Lowongan",
       fill = "Posisi") +
  theme_minimal()

```


# Heatmap jumlah lowongan per status di 10 Kota teratas

```{r}
data_kota_status <- data_kalibrr_cleaned %>%
  filter(!is.na(Kota), !is.na(Status)) %>%
  group_by(Kota, Status) %>%
  summarise(jumlah_lowongan = n(), .groups = "drop")

top_kota <- data_kota_status %>%
  group_by(Kota) %>%
  summarise(total = sum(jumlah_lowongan)) %>%
  arrange(desc(total)) %>%
  slice_head(n = 10) %>%
  pull(Kota)

data_kota_status_top <- data_kota_status %>%
  filter(Kota %in% top_kota)

ggplot(data_kota_status_top, aes(x = Status, y = reorder(Kota, jumlah_lowongan), fill = jumlah_lowongan)) +
  geom_tile(color = "white") +
  geom_text(aes(label = jumlah_lowongan), color = "black", size = 3) +
  scale_fill_gradient(low = "#e0f3f8", high = "#08306b") +
  labs(title = "Heatmap Jumlah Lowongan berdasarkan Kota dan Status",
       x = "Status",
       y = "Kota",
       fill = "Jumlah") +
  theme_minimal() +
  theme(axis.text.x = element_text(angle = 45, hjust = 1))

```
#Heatmap jumlah lowongan berdasarkan posisi dan status

```{r}
library(ggplot2)

ggplot(data_posisi_status, aes(x = Status, y = reorder(Posisi, jumlah_lowongan), fill = jumlah_lowongan)) +
  geom_tile(color = "white") +
  geom_text(aes(label = jumlah_lowongan), color = "black", size = 3) +
  scale_fill_gradient(low = "lightblue", high = "#08305b") +
  labs(title = "Heatmap Jumlah Lowongan berdasarkan Posisi dan Status",
       x = "Status",
       y = "Posisi",
       fill = "Jumlah") +
  theme_minimal() +
  theme(axis.text.x = element_text(angle = 45, hjust = 1))

```



```{r }
# Membersihkan Kolom Gaji
# Kolom 'Gaji' kemungkinan berisi teks seperti "Rp 12.000.000" atau "Gaji Tidak Diumumkan"
data_kalibrr_cleaned <- data_kalibrr %>%
  mutate(
    Gaji_Numerik = str_trim(Gaji),  # Hilangkan spasi depan/belakang
    Gaji_Numerik = ifelse(
      str_detect(Gaji_Numerik, regex("tidak diumumkan", ignore_case = TRUE)) | Gaji_Numerik == "", 
      NA, 
      Gaji_Numerik
    ),
    Gaji_Numerik = str_replace_all(Gaji_Numerik, "Rp\\s*", ""),  # Hapus "Rp" dan spasi setelahnya
    Gaji_Numerik = str_replace_all(Gaji_Numerik, "\\.", ""),      # Hapus titik
    Gaji_Numerik = suppressWarnings(as.numeric(Gaji_Numerik))     # Konversi jadi numerik
  )

# Cek hasil
#data_kalibrr_cleaned %>% select(Gaji, Gaji_Numerik)
#summary(data_kalibrr_cleaned$Gaji_Numerik)
#unique(data_kalibrr_cleaned$Gaji_Numerik)

```


```{r}

# Hitung jumlah baris dengan gaji diumumkan vs tidak diumumkan
gaji_summary <- data_kalibrr_cleaned %>%
  mutate(Status_Gaji = ifelse(is.na(Gaji_Numerik), "Tidak Diumumkan", "Diumumkan")) %>%
  count(Status_Gaji)
```

#Jumlah lowongan berdasrkan gaji diumumkan dan tidak
```{r}
# Bar plot
plot_gaji_bar <- ggplot(gaji_summary, aes(x = Status_Gaji, y = n, fill = Status_Gaji)) +
  geom_bar(stat = "identity", width = 0.6, show.legend = FALSE) +
  geom_text(aes(label = n), vjust = 0, size = 4) +
  labs(title = "Jumlah Lowongan berdasarkan Status Gaji",
       x = "Status Gaji",
       y = "Jumlah Lowongan") +
  theme_minimal()

print(plot_gaji_bar)


```

#Distribusi posisi gaji yang tidak diumumkan
```{r}
library(dplyr)
library(ggplot2)
library(scales)

# 1. Filter data gaji tidak diumumkan dan hitung posisi
gaji_tidak_diumumkan <- data_kalibrr_cleaned %>%
  filter(is.na(Gaji_Numerik), !is.na(Posisi), Posisi != "") %>%
  count(Posisi, sort = TRUE) %>%
  top_n(10, n) %>%
  mutate(
    proporsi = n / sum(n),  # Hitung proporsi
    label = paste0(Posisi, " (", percent(proporsi), ")")  # Label gabungan
  )

# 2. Buat pie chart dengan persentase
plot_pie <- ggplot(gaji_tidak_diumumkan, aes(x = "", y = n, fill = Posisi)) +
  geom_bar(stat = "identity", width = 1) +
  coord_polar("y") +
  labs(title = "Distribusi Posisi dengan Gaji Tidak Diumumkan") +
  theme_void() +
  theme(legend.position = "right") +
  guides(fill = guide_legend(title = "Posisi")) +
  geom_text(aes(label = percent(proporsi)),
            position = position_stack(vjust = 0.5),
            size = 4, color = "white")

# 3. Tampilkan plot
print(plot_pie)

```

#Boxplot sebaran gaji 

```{r}
# Visualisasi 2: Distribusi Gaji (setelah cleaning)
# Menggunakan Gaji_Numerik yang sudah bersih

if (!all(is.na(data_kalibrr_cleaned$Gaji_Numerik))) {
  
  
  # Box Plot (untuk melihat sebaran, median, kuartil, dan outlier)
  plot_boxplot_gaji <- ggplot(data_kalibrr_cleaned %>% filter(!is.na(Gaji_Numerik)), aes(y = Gaji_Numerik)) +
    geom_boxplot(fill = "#08306b", color = "black", alpha = 0.7) +
    scale_y_continuous(labels = scales::comma_format(big.mark = ".", decimal.mark = ",")) +
    labs(title = "Box Plot Sebaran Gaji",
         y = "Gaji (Rp)") +
    coord_flip() + # Membuat boxplot horizontal
    theme_minimal()
  print(plot_boxplot_gaji)
} else {
  print("Tidak ada data gaji numerik yang valid untuk divisualisasikan.")
}


```

#Rata-rata gaji minimum per tingkat posisi
```{r}
# Visualisasi 3: Rata-rata Gaji per Tingkat Posisi
# Sesuaikan "Tingkat Posisi" jika nama kolomnya berbeda.
TARGET_COL_TINGKAT_POSISI <- "Posisi" # Ganti jika nama kolom di file Anda berbeda

if (TARGET_COL_TINGKAT_POSISI %in% colnames(data_kalibrr_cleaned) && !all(is.na(data_kalibrr_cleaned$Gaji_Numerik))) {
  rata_gaji_per_tingkat <- data_kalibrr_cleaned %>%
    filter(!is.na(Gaji_Numerik) & !is.na(.data[[TARGET_COL_TINGKAT_POSISI]])) %>%
    group_by(.data[[TARGET_COL_TINGKAT_POSISI]]) %>%
    summarise(Rata_Rata_Gaji = mean(Gaji_Numerik, na.rm = TRUE),
              Jumlah_Lowongan = n()) %>%
    filter(Jumlah_Lowongan > 0) %>% # Hanya tampilkan yang ada data
    arrange(desc(Rata_Rata_Gaji))
  
  plot_gaji_tingkat_posisi <- ggplot(rata_gaji_per_tingkat, aes(x = reorder(.data[[TARGET_COL_TINGKAT_POSISI]], Rata_Rata_Gaji), y = Rata_Rata_Gaji, fill = .data[[TARGET_COL_TINGKAT_POSISI]])) +
    geom_bar(stat = "identity", show.legend = FALSE) +
    geom_text(aes(label = paste0("Rp ", scales::comma(Rata_Rata_Gaji, big.mark = ".", decimal.mark = ","))), 
          vjust = 0.5, hjust = 1.2, size = 3)+
    coord_flip() +
    scale_y_continuous(labels = scales::comma_format(prefix = "Rp ", big.mark = ".", decimal.mark = ",")) +
    labs(title = "Rata-rata Gaji per Tingkat Posisi",
         x = "Posisi",
         y = "Rata-rata Gaji (Rp)") +
    theme_minimal()
  print(plot_gaji_tingkat_posisi)
} else {
  print(paste("Kolom '", TARGET_COL_TINGKAT_POSISI, "' atau data gaji numerik tidak memadai untuk visualisasi ini.", sep=""))
}
```



```{r}
if ("Status" %in% colnames(data_kalibrr_cleaned) & "Pekerjaan" %in% colnames(data_kalibrr_cleaned)) {
  # Ambil daftar pekerjaan dengan status kontrak
  pekerjaan_kontrak <- data_kalibrr_cleaned %>%
    filter(str_detect(Status, regex("kontrak", ignore_case = TRUE)), !is.na(Pekerjaan)) %>%
    count(Pekerjaan, sort = TRUE)

  # Menampilkan dataframe pekerjaan kontrak
  print(pekerjaan_kontrak)
} else {
  print("Kolom 'Status' atau 'Pekerjaan' tidak ditemukan. Periksa data dan pastikan kolom tersedia.")
}

```




```{r}
# Pastikan nama kolom sesuai
if (all(c("Nama Perusahaan", "Posisi") %in% colnames(data_kalibrr_cleaned))) {
  
  # 1. Ambil perusahaan dengan jumlah lowongan terbanyak (Top 1)
  top1_perusahaan <- data_kalibrr_cleaned %>%
    filter(!is.na(`Nama Perusahaan`)) %>%
    count(`Nama Perusahaan`, sort = TRUE) %>%
    slice(1) %>%
    pull(`Nama Perusahaan`)
  
  # 2. Filter data berdasarkan perusahaan tersebut
  data_top1_posisi <- data_kalibrr_cleaned %>%
    filter(`Nama Perusahaan` == top1_perusahaan)
  
  # 3. Visualisasi posisi-posisi yang ditawarkan perusahaan tersebut
  plot_posisi_top1 <- data_top1_posisi %>%
    count(Posisi, sort = TRUE) %>%
    ggplot(aes(x = reorder(Posisi, n), y = n, fill = Posisi)) +
    geom_bar(stat = "identity", show.legend = FALSE) +
    geom_text(aes(label = n), hjust = 0, size = 3.5) +
    coord_flip() +
    labs(title = paste("Distribusi Posisi di", top1_perusahaan),
         x = "Posisi",
         y = "Jumlah Lowongan") +
    theme_minimal()
  
  print(plot_posisi_top1)
  
} else {
  print("Kolom 'Nama Perusahaan' atau 'Posisi' tidak ditemukan. Periksa nama kolom.")
}

```

```{r}
# Pastikan nama kolom sesuai
if (all(c("Nama Perusahaan", "Posisi") %in% colnames(data_kalibrr_cleaned))) {
  
  # 1. Ambil perusahaan dengan jumlah lowongan terbanyak (Top 1)
  top1_perusahaan <- data_kalibrr_cleaned %>%
    filter(!is.na(`Nama Perusahaan`)) %>%
    count(`Nama Perusahaan`, sort = TRUE) %>%
    slice(2) %>%
    pull(`Nama Perusahaan`)
  
  # 2. Filter data berdasarkan perusahaan tersebut
  data_top1_posisi <- data_kalibrr_cleaned %>%
    filter(`Nama Perusahaan` == top1_perusahaan)
  
  # 3. Visualisasi posisi-posisi yang ditawarkan perusahaan tersebut
  plot_posisi_top1 <- data_top1_posisi %>%
    count(Posisi, sort = TRUE) %>%
    ggplot(aes(x = reorder(Posisi, n), y = n, fill = Posisi)) +
    geom_bar(stat = "identity", show.legend = FALSE) +
    geom_text(aes(label = n), hjust = 0, size = 3.5) +
    coord_flip() +
    labs(title = paste("Distribusi Posisi di", top1_perusahaan),
         x = "Posisi",
         y = "Jumlah Lowongan") +
    theme_minimal()
  
  print(plot_posisi_top1)
  
} else {
  print("Kolom 'Nama Perusahaan' atau 'Posisi' tidak ditemukan. Periksa nama kolom.")
}

```



```{r}
# Install jika belum ada
#install.packages("wordcloud")
#install.packages("RColorBrewer")

# Panggil library
library(wordcloud)
library(RColorBrewer)
library(dplyr)

frekuensi_pekerjaan <- data_kalibrr_cleaned %>%
  filter(!is.na(Pekerjaan)) %>%
  mutate(Pekerjaan = word(Pekerjaan, 1, 2)) %>%
  count(Pekerjaan) %>%
  arrange(desc(n))

# Buat wordcloud
wordcloud(words = frekuensi_pekerjaan$Pekerjaan,
          freq = frekuensi_pekerjaan$n,
          min.freq = 1,
          max.words = 100,
          random.order = FALSE,
          rot.per = 0.25,
          colors = brewer.pal(8, "Dark2"))

```
```{r}
data_kalibrr_cleaned %>%
  distinct(`Kota`) %>%
  count()  # atau: nrow( . )

```

```{r}
library(dplyr)

data_kalibrr_cleaned %>%
  filter(Posisi == "Magang / OJT") %>%         # Filter berdasarkan status Magang
  distinct(`Nama Perusahaan`) %>%        # Ambil nama perusahaan unik
  arrange(`Nama Perusahaan`)             # Urutkan secara alfabetis

```


```{r}
library(dplyr)
library(ggplot2)

# Filter data untuk posisi Magang
magang_perusahaan <- data_kalibrr_cleaned %>%
  filter(Posisi == "Magang / OJT") %>%
  count(`Nama Perusahaan`, sort = TRUE) %>%
  top_n(10, n)  # Ambil 10 perusahaan teratas

# Visualisasi
ggplot(magang_perusahaan,
       aes(x = reorder(`Nama Perusahaan`, n), y = n, fill = `Nama Perusahaan`)) +
  geom_col(show.legend = FALSE) +
  geom_text(aes(label = n), hjust = -0.2) +
  coord_flip() +
  labs(title = "Perusahaan dengan Lowongan Magang",
       x = "Nama Perusahaan",
       y = "Jumlah Lowongan Magang") +
  theme_minimal()

```
```{r}
library(dplyr)
library(ggplot2)

# Filter data Magang dan hitung jumlah per perusahaan
magang_perusahaan <- data_kalibrr_cleaned %>%
  filter(Posisi == "Magang / OJT") %>%
  count(`Nama Perusahaan`, sort = TRUE)

# Hitung proporsi
magang_perusahaan <- magang_perusahaan %>%
  mutate(prop = n / sum(n),
         label = paste0(`Nama Perusahaan`, " (", round(prop * 100, 1), "%)"))

# Donut chart
ggplot(magang_perusahaan, aes(x = 2, y = prop, fill = `Nama Perusahaan`)) +
  geom_bar(stat = "identity", width = 1, color = "white") +
  coord_polar("y", start = 0) +
  geom_text(aes(label = ifelse(prop > 0.03, label, "")), 
            position = position_stack(vjust = 0.5), size = 3) +
  xlim(0.5, 2.5) +  # Membuat bagian tengah kosong (donut)
  labs(title = "Distribusi Lowongan Magang per Perusahaan") +
  theme_void() +
  theme(legend.position = "none")

```

```{r}
library(dplyr)
library(ggplot2)

# Ambil 10 perusahaan teratas dengan lowongan Magang
top10_magang_perusahaan <- data_kalibrr_cleaned %>%
  filter(Posisi == "Magang / OJT") %>%
  count(`Nama Perusahaan`, sort = TRUE) %>%
  top_n(10, n) %>%
  pull(`Nama Perusahaan`)

# Ambil pekerjaan magang di perusahaan tersebut
magang_pekerjaan_perusahaan <- data_kalibrr_cleaned %>%
  filter(Posisi == "Magang / OJT", `Nama Perusahaan` %in% top10_magang_perusahaan) %>%
  count(`Nama Perusahaan`, Pekerjaan, sort = TRUE)

# Visualisasi: Stacked barplot
ggplot(magang_pekerjaan_perusahaan,
       aes(x = reorder(`Nama Perusahaan`, n, sum),
           y = n,
           fill = Pekerjaan)) +
  geom_bar(stat = "identity") +
  coord_flip() +
  labs(title = "Lowongan Magang Berdasarkan Pekerjaan di 10 Perusahaan Teratas",
       x = "Nama Perusahaan",
       y = "Jumlah Lowongan",
       fill = "Pekerjaan") +
  theme_minimal()

```

```{r}
library(dplyr)
library(ggplot2)

# Ambil 10 perusahaan teratas dengan lowongan Magang
top10_magang_perusahaan <- data_kalibrr_cleaned %>%
  filter(Posisi == "Supervisor / Asisten Manager") %>%
  count(`Nama Perusahaan`, sort = TRUE) %>%
  top_n(30, n) %>%
  pull(`Nama Perusahaan`)

# Ambil pekerjaan magang di perusahaan tersebut
magang_pekerjaan_perusahaan <- data_kalibrr_cleaned %>%
  filter(Posisi == "Supervisor / Asisten Manager", `Nama Perusahaan` %in% top10_magang_perusahaan) %>%
  count(`Nama Perusahaan`, Pekerjaan, sort = TRUE)

# Visualisasi: Stacked barplot
ggplot(magang_pekerjaan_perusahaan,
       aes(x = reorder(`Nama Perusahaan`, n, sum),
           y = n,
           fill = Pekerjaan)) +
  geom_bar(stat = "identity") +
  coord_flip() +
  labs(title = "Lowongan Magang Berdasarkan Pekerjaan di 10 Perusahaan Teratas",
       x = "Nama Perusahaan",
       y = "Jumlah Lowongan",
       fill = "Pekerjaan") +
  theme_minimal()
```
```{r}
library(dplyr)

data_kota_status <- data_kalibrr_cleaned %>%
  count(Kota, Status, name = "jumlah_lowongan")

```


```{r}
library(dplyr)
library(ggplot2)

# Filter data untuk bulan Februari, September, dan Oktober
bulan_pilihan <- c("Februari", "September", "Oktober")

top_per_bulan <- data_kalibrr_cleaned %>%
  filter(Bulan %in% bulan_pilihan) %>%
  count(Bulan, `Nama Perusahaan`, sort = TRUE) %>%
  group_by(Bulan) %>%
  slice_max(n, n = 5) %>%
  ungroup()

# Visualisasi vertikal dengan facet wrap
ggplot(top_per_bulan, aes(x = reorder(`Nama Perusahaan`, n), y = n, fill = `Nama Perusahaan`)) +
  geom_col(show.legend = FALSE) +
  geom_text(aes(label = n), vjust = -0.3, size = 3) +
  labs(title = "Top 5 Perusahaan per Bulan (Februari, September, Oktober)",
       x = "Nama Perusahaan",
       y = "Jumlah Lowongan") +
  facet_wrap(~Bulan, scales = "free_x") +
  theme_minimal() +
  theme(axis.text.x = element_text(angle = 45, hjust = 1))

```

```{r}
library(dplyr)
library(ggplot2)
library(forcats)

# Susun urutan nama bulan
bulan_order <- c("Januari", "Februari", "Maret", "April", "Mei", "Juni",
                 "Juli", "Agustus", "September", "Oktober", "November", "Desember")

# Hitung jumlah perusahaan unik per bulan
data_perusahaan_bulanan <- data_kalibrr_cleaned %>%
  filter(!is.na(`Nama Perusahaan`), !is.na(Bulan)) %>%
  group_by(Bulan) %>%
  summarise(jumlah_perusahaan = n_distinct(`Nama Perusahaan`)) %>%
  ungroup() %>%
  mutate(Bulan = factor(Bulan, levels = bulan_order))

# Visualisasi jumlah perusahaan per bulan
ggplot(data_perusahaan_bulanan, aes(x = Bulan, y = jumlah_perusahaan, fill = Bulan)) +
  geom_col(show.legend = FALSE) +
  geom_text(aes(label = jumlah_perusahaan), vjust = -0.5) +
  labs(title = "Jumlah Perusahaan yang Membuka Lowongan per Bulan",
       x = "Bulan",
       y = "Jumlah Perusahaan") +
  theme_minimal()

```




```{r}
library(dplyr)
library(ggplot2)
library(tidyr)
library(forcats)

# Pastikan format bulan
bulan_order <- c("Januari", "Februari", "Maret", "April", "Mei", "Juni",
                 "Juli", "Agustus", "September", "Oktober", "November", "Desember")

# Hitung jumlah lowongan dan jumlah perusahaan per bulan
data_summary <- data_kalibrr_cleaned %>%
  group_by(Bulan) %>%
  summarise(
    jumlah_lowongan = n(),
    jumlah_perusahaan = n_distinct(`Nama Perusahaan`)
  ) %>%
  mutate(Bulan = factor(Bulan, levels = bulan_order)) %>%
  arrange(Bulan)

# Ubah data ke format long untuk ggplot
data_long <- data_summary %>%
  pivot_longer(cols = c(jumlah_lowongan, jumlah_perusahaan),
               names_to = "Tipe",
               values_to = "Jumlah")

# Visualisasi Line Chart
ggplot(data_long, aes(x = Bulan, y = Jumlah, color = Tipe, group = Tipe)) +
  geom_line(size = 1.2) +
  geom_point(size = 2) +
  labs(title = "Jumlah Lowongan vs Perusahaan per Bulan",
       x = "Bulan",
       y = "Jumlah",
       color = "Jenis") +
  theme_minimal() +
  theme(axis.text.x = element_text(angle = 45, hjust = 1))

```

```{r}
# Korelasi antara Jumlah lowongan dan jumlah perusahaan
cor(data_summary$jumlah_lowongan, data_summary$jumlah_perusahaan, method = "pearson")

```




